臺灣高等法院臺中分院刑事裁定　
111年度聲字第64號
聲  請  人  臺灣高等檢察署臺中檢察分署檢察官     
受  刑  人  許少緯



上列聲請人因受刑人數罪併罰有二裁判以上，聲請定其應執行之
刑（聲請案號：111年度執聲字第9號），本院裁定如下：
    主  文
許少緯因犯如附表所示各罪所處之刑，應執行有期徒刑壹年拾月
。
    理  由
一、聲請意旨略以：受刑人許少緯（下稱受刑人）因詐欺等數罪
    ，先後經判決確定如附表。數罪中雖有刑法第50條第1項但
    書所列情形，惟受刑人已請求檢察官聲請定應執行刑，有請
    求定應執行刑調查表足稽，應依刑法第50條第2項、第53條
    、第51條第5款規定，定其應執行之刑。爰依刑事訴訟法第4
    77條第1項聲請裁定等語。
二、按裁判確定前犯數罪者，併合處罰之。但有下列情形之一者
    ，不在此限：一、得易科罰金之罪與不得易科罰金之罪。二
    、得易科罰金之罪與不得易服社會勞動之罪。三、得易服社
    會勞動之罪與不得易科罰金之罪。四、得易服社會勞動之罪
    與不得易服社會勞動之罪。前項但書情形，受刑人請求檢察
    官聲請定應執行刑者，依第51條規定定之；數罪併罰，有二
    裁判以上者，依刑法第51條之規定，定其應執行之刑；又宣
    告多數有期徒刑者，於各刑中之最長期以上，各刑合併之刑
    期以下，定其刑期，但不得逾30年。刑法第50條、第53條、
    第51條第5款分別定有明文。
三、經查，受刑人因詐欺等數罪，經臺灣彰化地方法院、臺灣臺
    中地方法院及本院分別判處如附表所示之刑，均確定在案，
    有各該刑事判決書及臺灣高等法院被告前案紀錄表在卷可稽
    。又受刑人所犯如附表編號1所示之罪為不得易科罰金及得
    易服社會勞動之罪，附表編號2、3所示之罪為得易科罰金及
    得易服社會勞動之罪，附表編號4、5所示之罪為不得易科罰
    金及不得易服社會勞動之罪，固合於刑法第50條第1項但書
    之情形，惟受刑人已請求檢察官向法院聲請定應執行刑，有
    臺灣臺中地方檢察署刑法第50條第1項但書案件是否請求定
    應執行刑調查表在卷可稽（見本院卷第9頁），自應依刑法
    第50條第2項之規定，依同法第51條規定定其應執行刑。茲
    檢察官聲請定其應執行之刑，本院審核認聲請為正當，應予
    准許。爰審酌受刑人陳稱：無意見等語，以及受刑人所犯如
    附表所示各罪之犯罪態樣、時間間隔、侵犯法益，並考量各
    該罪合併後之不法內涵、罪責原則及合併刑罰所生之效果，
    暨受刑人所犯如附表所示各罪之刑期總合、各刑中之最長期
    以上，附表編號1至3所示之罪曾經臺灣彰化地方法院以110
    年度聲字第1421號裁定定應執行刑有期徒刑9月，附表編號4
    至5所示之罪曾經本院以110年度上更一字第31號判決定應執
    行刑有期徒刑1年4月確定等一切情狀後，定其應執行之刑如
    主文所示。又聲請書附表編號2、4、5誤載最後事實審案號
    部分，應予更正，併予敘明。
四、據上論斷，應依刑事訴訟法第477條第1項，刑法第50條第2
    項、第53條、第51條第5款，裁定如主文。
中　　華　　民　　國　　111 　年　　1 　　月　 20 　　日
        　　刑事第二庭    審判長法　官  何　志　通
　　　　　　　　　　　　　　    法　官  許  月  馨
　　　　　　　　　　　　　　　  法　官  吳  進  發
以上正本證明與原本無異。     
如不服本裁定，得於收受送達後5日內向本院提出抗告書狀(須附
繕本)。因疫情而遲誤不變期間，得向法院聲請回復原狀。
                                書記官  洪  宛  渝 
中　　華　　民　　國　　111 　年　　1 　　月　　20　　日
附表：受刑人許少緯定應執行刑案件一覽表　　　
編          號  1 2 3 罪　　　　　名  洗錢防制法第14 條第1項之洗錢 罪      詐欺      詐欺 宣　　告　　刑  有期徒刑4月 有期徒刑5月 有期徒刑3月 犯　罪　日　期  107年3月23日 108年1月24日 108年5月20日 偵查(自訴)機關 年　度　案　號  彰化地檢108年度偵字第2997、   3583號   臺中地檢108年度偵字第9598號   彰化地檢109年度偵字第5739、   5740號   最　後 事實審 法　　院 彰化地院 臺中地院 彰化地院  案　　號 108年度金簡上字第8號 109年度金訴更一字第1號 109年度簡上字第 124號  判決日期 109年1月21日 109年12月21日 110年3月30日 確　定 判　決 法　　院 彰化地院 臺中地院 彰化地院  案　　號 108年度金簡上字第8號 109年度金訴更一字第1號 109年度簡上字第 124號  判    決 確定日期 109年1月21日  110年2月4日  110年3月30日  是 否 為 得 科 罰 金 之 案 件  不得易科、     得社勞 得易科、     得社勞 得易科、     得社勞 備           註  彰化地檢109年度執字第1923號 臺中地檢110年度執字第3097號 彰化地檢110年度執字第2427號   （附表編號1至3經定應執行有期徒刑9月）   
　
　
編          號  4 5  罪　　　　　名       詐欺       詐欺  宣　　告　　刑  有期徒刑1年1月 有期徒刑7月  犯　罪　日　期  108年1月24日 108年1月25日  偵查(自訴)機關 年　度　案　號  臺中地檢108年度偵字第4600號   臺中地檢108年度偵字第4600號    最　後 事實審 法　　院 中高分院 中高分院   案　　號 110年度上更一字第31號 110年度上更一字第31號   判決日期 110年3月31日 110年3月31日  確　定 判　決 法　　院 最高法院 最高法院   案　　號 110年度台上字第5236號 110年度台上字第 5236號   判    決 確定日期 110年9月9日  110年9月9日   是 否 為 得 科 罰 金 之 案 件  不得易科、     不得社勞 不得易科、     不得社勞  備           註  臺中地檢109年度執字第11459號 臺中地檢109年度執字第11459號    （附表編號4至5經定應執行有期徒刑1年4月）